【裁判字號】    89,訴,201
【裁判日期】    890331
【裁判案由】    毒品危害防制條例
【裁判全文】
台灣板橋地方法院刑事判決                          八十九年度訴字第二一號
    公  訴  人  臺灣板橋地方法院檢察署檢察官
    被      告  甲○○
右列被告因違反毒品危害防制條例案件，經檢察官提起公訴（八十八年度毒偵字第二
六五八號、第三一八六號），本院判決如左：
    主  文
甲○○連續施用第一級毒品，處有期徒刑拾月，扣案之注射針筒貳支沒收銷燬；又連
續施用第二級毒品，處有期徒刑肆月。應執行有期徒刑壹年，扣案之注射針筒貳支沒
收銷燬。
    事  實
一、甲○○前因施用毒品案件，經依台灣桃園地方法院以八十八年度毒聲字第一八九
    四號裁定送觀察、勒戒後，無繼續施用毒品之傾向，由台灣桃園地方法院檢察署
    檢察官於八十八年五月二十五日以八十八年度偵字第七七三三號不起訴處分確定
    。嗣又分別基於施用毒品之概括犯意：
    （一）自八十八年九月間起至八十八年十一月十五日為警查獲採尿前二十四小時
          內止，連續在其臺北縣永和市○○路十四號住處，以針筒注射方式，施用
          第一級毒品海洛因多次；
    （二）另於八十八年十一月二日及同年月十五日二次為警查獲採尿前九十六小時
          內，在其上址住處，連續二次施用第二級毒品安非他命。
    其後為警先後於八十八年十一月二日上午九時四分許，在臺北市○○路○段四十
    號三軍總醫院急診室查獲，扣得其持有專供施用毒品海洛因器具之注射針筒一支
    ；以及於同年月十五日晚上九時許，經其兄黃永吉報警後，在其上址住處查獲，
    扣得其持有專供施用毒品海洛因器具之注射針筒一支。經依本院以八十八年度毒
    聲字第七二五九號裁定送觀察、勒戒後，有繼續施用毒品傾向。
二、案經臺北市政府警察局中正第二分局移送及臺北縣警察局永和分局報請臺灣板橋
    地方法院檢察署檢察官偵查起訴。
    理  由
一、訊據被告甲○○就其於八十八年十一月二日及同年月十五日為警查獲前分別有施
    用海洛因及安非他命之犯罪事實坦承不諱，惟否認有於八十八年九月間施用海洛
    因之犯行，然查被告自八十八年九月間起至同年十一月十五日止，連續施用海洛
    因之事實，迭經被告於警訊及偵查中自白不諱，故其否認有於八十八年九月間施
    用海洛因之云云，顯不足採。此外，復有被告所有專供施用毒品器具注射針筒二
    支扣案、暨台北市立療養院、臺北縣衛生局出具之尿液檢驗報告各一紙附卷可稽
    ，又被告前因施用毒品案件，經依台灣桃園地方法院八十八年度毒聲字第一八九
    四號裁定送觀察、勒戒後，認無繼續施用毒品之傾向，由台灣桃園地方法院檢察
    署檢察官於八十八年五月二十五日以八十八年度偵字第七七三三號不起訴處分確
    定，有不起訴處分書在卷足憑。其於五年後再犯毒品危害防制條例第十條第一項
    、第二項之施用第一級、第二級毒品罪，經裁定送觀察勒戒，認有繼續施用毒品
    傾向，有本院八十八年度毒聲字第七二五九號裁定及台灣臺北看守所附設勒戒處
    所八十八年十一月三十日函送之證明書一份附卷可參，被告罪證明確，應予依法
    論科。
二、核被告所為，係犯毒品危害防制條例第十條第一項、第二項之施用第一級毒品、
    施用第二級毒品等罪及同條例第十一條第三項之持有專供施用毒品器具罪。公訴
    人就被告所犯持有專供施用毒品器具罪部分，起訴事實雖未敘及，然該部分事實
    與公訴人起訴之施用毒品犯罪事實具牽連犯之裁判上一罪關係，應為起訴效力所
    及，自在本院所得審理範圍，附此敘明。再被告施用毒品前之持有毒品行為，應
    均為施用之高度行為所吸收，不另論罪。又其施用第一級、第二級毒品及持有專
    供施用毒品器具之各罪行為，均係時間密接、犯罪構成要件相同，顯均係基於概
    括犯意為之，應均依連續犯規定論處，並加重其刑。另其所犯持有專供施用毒品
    器具罪，則與其施用第一級毒品罪間，有方法結果之牽連關係，依刑法第五十五
    條規定，應從較重之施用第一級毒品罪處斷。至被告所犯上開施用第一級、第二
    級毒品二罪間，犯意各別，行為互殊，所犯罪名不同，則應分論併罰。爰審酌被
    告素行、對社會之危害及其犯罪後之態度等一切情狀，分別就上開施用毒品二罪
    ，量處如主文所示之刑，並定其應執行之刑。扣案之被告所有注射針筒二支，則
    為其專供施用毒品海洛因之器具，依毒品危害防制條例第十八條第一項前段規定
    ，不問屬於犯人與否，應沒收銷燬之，爰併予宣告沒收。
據上論斷，應依刑事訴訟法第二百九十九條第一項前段，毒品危害防制條例第十條第
一項、第二項、第十一條第三項、第十八條第一項前段、第二十條第三項前段，刑法
第十一條前段、第五十六條、第五十五條、第五十一條第五款，判決如主文。
本案經檢察官呂永魁到庭執行職務
中      華      民      國    八十九    年      三      月    三十一    日
                                    台灣板橋地方法院刑事第六庭
                                        法  官  彭  全  曄
右正本證明與原本無異
如不服本判決應於送達後十日內向本院提出上訴狀
                                        書記官  梁  宜  庭
中    華    民    國       八十九     年      四        月      六      日
附錄本案論罪科刑法條全文：
毒品危害防制條例第十條：
施用第一級毒品者，處六月以上五年以下有期徒刑。
施用第二級毒品者，處三年以下有期徒刑。
毒品危害防制條例第十一條
持有第一級毒品者，處三年以下有期徒刑、拘役或新臺幣五萬元以下罰金。
持有第二級毒品者，處二年以下有期徒刑、拘役或新臺幣三萬元以下罰金。
持有專供製造或施用毒品之器具者，處一年以下有期徒刑、拘役或新臺幣一萬元以下
罰金。


司法院資訊處製作；財團法人民間司法改革基金會備份。
